# 求助陈版：子公司章程约定的分红权比例与股权比例不一致时，合并抵消怎么处理？

提问人：wantness 时间：2017-07-20 16:11:56
如题，比如股权占比是 母公司占90%，少数股东占10%，章程约定的分红比例是80%和20% 假设本期净利润是 100 万 合并抵消如果按股权比例抵消，那么利润表 少数股东损益就是 10 万，但实际上按分红比例 少数股东损益应该是 20 万，虽然还没有利润分配。 那么合并抵消少数股东权益、损益是按股权比例还是分红比例？

回答人：chenyiwei
建议了解股权比例和利润分配比例不一致的原因，例如是否由于少数股东对公司有额外的资源投入等；另外请了解少数股东对子公司的剩余净资产的要求权比例是 10 ％还是 20 ％。 如果确实是因为少数股东有额外的资源投入（不论该资源在子公司能否确认为一项资产），所以子公司有额外的 10 ％利润分配权但不承担额外亏损，对子公司剩余财产分配的要求权比例也是 10 ％，则此类情况类似于职工薪酬准则规定的利润分享计划，将少数股东额外多分的 10 ％部分计入费用； 如果确实是因为少数股东有额外的资源投入（不论该资源在子公司能否确认为一项资产），所以子公司有额外的 10 ％利润分配权也需要承担额外亏损，对子公司剩余财产分配的要求权比例也是 20 ％，则子公司应当按照少数股东的无形资源投入的公允价值确认一项无形资产和资本公积，在合并报表层面按 20 ％比例计算少数股东权益和少数股东损益。

提问人：youinme 时间：2017-08-13 19:34:36
陈版，请问，母公司向子公司出售资产所发生的未实现内部交易损益，应当全额抵消在归属于母公司所有者的净利润，这句话怎么理解和处理，我记得一般都是全额抵，然后归属母公司或少数股东的都是按比例分啊

回答人：chenyiwei
顺流交易损益原先都是确认在母公司个别报表上的，所以抵销时自然也就全部冲减归属母公司股东的净利润。同理，逆流交易损益原先确认在子公司账面，有部分归属少数股东，所以要按照该卖方子公司的股权结构分摊其影响。

提问人：youinme 时间：2017-08-14 13:50:05
陈版，但是我认为，比如说顺流交易母公司对子公司形成了利润 100 ，比如少数股东占20%，那其实这 20 对母公司来说是实现了的，为什么要把 100 都在归母这里冲掉呢？
另外，我还想麻烦您回答一个问题，比如一个公司是投资性主体，他有个子公司，也是个投资性主体，也只做投资业务，那这个子公司要合并么？这个子公司是投资服务机构么？子公司是不是为了服务其他投资形成的一个投资性主体？
提前谢谢您的回复~

回答人：chenyiwei
实体理论与母公司理论的区别。站在合并报表层面，资产并未被转移到合并集团范围之外，所以不能认为内部交易损益已经实现（包括对应于少数股东权益的部分）。